【裁判字號】    88,訴,1804
【裁判日期】    890605
【裁判案由】    毒品危害防制條例
【裁判全文】
臺灣板橋地方法院刑事判決                        八十八年度訴字第一八四號
    公  訴  人  臺灣板橋地方法院檢察署檢察官
    被      告  甲○○
                丙○○
    共      同
    指定辯護人  本院公設辯護人戊○○
右列被告因毒品危害防制條例案件，經檢察官提起公訴（八十八年度偵字第一三五六
五號），本院判決如左：
    主  文
甲○○連續販賣第二級毒品，處有期徒刑參年拾月。所得財物新臺幣參仟元沒收之，
如全部或一部不能沒收時，以其財產抵償之。
丙○○連續販賣第二級毒品，處有期徒刑柒年貳月。扣案之第二級毒品安非他命貳包
（共驗餘淨重零點肆柒公克）沒收銷燬；所得財物新臺幣壹萬肆仟元沒收之，如全部
或一部不能沒收時，以其財產抵償之。
    事  實
一、甲○○明知安非他命業經毒品危害防制條例列為第二級毒品，不得製造、運輸、
    販賣、轉讓、施用或持有，於民國八十八年四月初起至同年五月二十八日止，在
    台北縣中和市○○路四十四號四樓，多次向丙○○以每一小包（重量不詳）新台
    幣（下同）一千元之代價販入安非他命後，除留部分供己施用（所涉嫌施用毒品
    部分，公訴人另案偵辦）外，即基於意圖營利之概括犯意，於八十八年四月五日
    、五月五日、五月二十七日，在其位於台北縣板橋市○○路○段一四七巷十五號
    之二住處樓下，以每一小包（重量不詳）一千元之代價連續販賣安非他命予己○○三次，嗣於同年五月二十八日十時五十分許，在台北縣中和市○○路二二巷四
    號二樓查獲己○○，並自該住處查扣其所有而向甲○○購買之安非他命一小包（
    毛重０點三公克），始悉上情，而循線於同年五月二十八日十七時，在台北縣中
    和市○○路二十四小時便利商店前查獲甲○○，再至其位於台北縣板橋市○○路
    ○段一四七巷十五號之二住處內，扣得安非他命吸食器一個、吸管提撥器一支。
二、丙○○基於意圖營利之概括犯意，自八十八年四月初某日起至同年五月二十八日
    止，以電話號碼0000000000聯絡甲○○約定交易地點、金額之方式，
    在其位於台北縣中和市○○路四四號四樓住處，以每小包（重量不詳）一千元之
    代價，連續十次販賣安非他命予甲○○，另在同上址，以每小包（重量不詳）一
    千元之代價，連續四次販賣安非他命予乙○○（所涉施用毒品部分，由公訴人另
    案偵辦）。嗣為警於上開時、地查獲甲○○，再依甲○○之供述，而於八十八年
    五月二十八日十八時許，在丙○○上開住處查獲其與乙○○，並當場扣得丙○○
    所有之安非他命二包（驗餘淨重０點四七公克）、吸食器一個、玻璃球一個、帳
    單三紙及上開行動電話。
二、案經臺北縣警察局移送臺灣板橋地方法院檢察署檢察官偵查起訴。
    理  由
一、右揭事實一、部分：訊據被告甲○○矢口否認有何販賣安非他命予己○○之犯行
    ，辯稱是伊與己○○二人出錢去買的，是到連城路那裡向綽號「兩撇」即丙○○
    買的云云。然查：右揭被告甲○○連續三次以每一小包一千元之價格販賣安非他
    命予己○○之事實，迭據被告於警訊中供承：「第一次是八十八年四月底晚上二
    十四時許（日期已經忘）己○○亦是打我的行動電話然後約定在板橋市○○路靠
    近浮洲橋即己○○工作的萊爾富便利商店內交給他一包五百元、重量不詳，僅夠
    吸食三次。第二次是己○○於八十八年五月初主動打電話至我的行動電話然後我
    告知安非他命在家中，隨即他即到我板橋市家中拿取安非他命，但是他並未付給
    我。第三次是八十八年五月二十八日凌晨三時許，我將安非他命送到己○○在板
    橋市○○路工作的萊爾富便利商店內，該一小包重量我不知道，價格為一千元」
    （見偵查卷第二十九頁），核與證人己○○於警訊供述「我是向綽號阿輝男子於
    四月二十八日下午十四時許以行動電話000000000聯絡，在他住處樓下
    買一小包安非他命五百元，另於五月二十七日二十時許也是以同樣方式聯絡，在
    他住處樓下買一千元安非他命一小包吸食」（見偵查卷第三十一頁背面），及於
    偵查中證稱「向甲○○買的，查扣的那一包是被查獲之前一天晚上八時多向他買
    的，在他家樓下，花了一千元。共向他買過三次，五月五日一次、四月五日一次
    」（見偵查卷第一百二十五頁背面），及於本院調查時結證「（當時在你身上扣
    到的安非他命是誰的？）是跟甲○○買的」、「（何時、何地向他買的？）被查
    獲前一天，在甲○○家樓下跟他買的」、「（用多少錢買的？）一千元」、「（
    買過幾次？）買過幾次」、「（每次用何方式向甲○○買的？）打手機給他，他
    在他家樓下拿安非他命給我，每次都是一千元」等情節大致相符。雖證人己○○
    歷次之供述，對於向被告購買安非他命之交易時間、代價等細節，未見完全一致
    ，惟其就購買安非他命之基本事實並無不同，且衡諸社會經驗判斷，一般人對於
    一件事情經過一段時日後之陳述，均難期其為完整無缺之說詞，是其證言應堪採
    信，而本院本於自由心證，依職權對其陳述加以取捨，認己○○先後於八十八年
    四月五日、五月五日、五月二十七日，均以每次一千元之代價，共向被告甲○○
    購買安非他命三次。復按販賣安非他命係違法行為，非可公然為之，亦無公定價
    格，容易分裝並增減份量，而每次買賣之價量，可能隨時依雙方關係深淺、資力
    、需求量及對行情之認知、來源是否充裕、查緝是否嚴緊、購買者被查獲時供述
    購買對象之可能風險之評估等，而異其標準，非可一概而論；販賣之利得，除被
    告坦承犯行或價量俱臻明確外，委難察得實情，販賣之人從價差或量差中牟利之
    方式雖異，其意圖營利之販賣行為則同一。本件被告甲○○於偵審中否認販賣安
    非他命，致無法查得其販賣之實際利得，惟其與己○○非屬至親，當無可能甘冒
    重典而按購入價格轉售而毫無利得。參以其係於購買安非他命後，除留取部分供
    己施用外，即將之販賣予己○○，足證其販賣安非他命有利可圖。綜上所述，被
    告甲○○上開辯解，顯屬畏罪卸責之詞，委無可採。罪證明確，被告甲○○販賣
    安非他命之犯行堪以認定。
二、右揭事實二、部分：訊據被告丙○○矢口否認有何販賣安非他命予甲○○、乙○○之犯行，辯稱是甲○○及乙○○之前借伊，伊是還他們的，不是賣的云云。然
    查：右揭被告丙○○以每小包一千元之價格，分別連續十次、四次販賣安非他命
    予甲○○、乙○○之事實，迭據證人乙○○於警訊時供承「我總共向丙○○買了
    四至五次，每包一千元，都直接到丙○○家中購買」（見偵查卷第二十六頁），
    及於檢察官初訊時供承「（安何來？）向丙○○拿的，．．買一次一千元」（見
    偵查卷第九十五頁）；另被告甲○○於警訊時供承「我總共向丙○○購買過約十
    次，第一次是在八十八年四月初，先以陳某的行動電話0000000000聯
    絡，確定有安非他命後即前往他的住處亦是中和市○○路四四號四樓買取每一小
    包一千元或二千元不等，重量為毛重０點三公克一千元。最後一次即八十八年五
    月二十八日凌晨三時向丙○○拿一千元一小包的安非他命」（見偵查卷第二十九
    頁背面），及於本院調查時供稱「《兩撇》就是丙○○，我就是跟丙○○買的」
    、「（何時開始跟丙○○買？）去年（指八十八年）買過二次而已，都是在丙○○連城路的住處買的」、「（用多少錢買的？）有時一千元、有時五百元」（見
    本院八十九年五月三日訊問筆錄）。雖證人己○○及被告甲○○歷次之供述，對
    於向被告丙○○購買安非他命之交易時間、代價等細節，未見完全一致，惟其就
    購買安非他命之基本事實並無不同，且衡諸社會經驗判斷，一般人對於一件事情
    經過一段時日後之陳述，均難期其為完整無缺之說詞，是其供述應堪採信，而本
    院本於自由心證，依職權對其陳述加以取捨，認乙○○、甲○○自八十八年四月
    初起，以一千元之價格，分別向被告丙○○購買安非他命十次及四次。復參以前
    開理由一之說明，被告丙○○矢否販賣安非他命，致無查得其販賣之實際利得，
    惟其與被告甲○○及證人乙○○非屬至親，何以甘冒為警查獲而受刑事重罪制裁
    之危險而為之，亦足證被告丙○○販賣安非他命有利可圖。參以被告甲○○及證
    人乙○○自警訊及偵審中從未供述曾借安非他命予被告丙○○施用，是被告丙○○前開辯稱是因甲○○及乙○○前向伊借安非他命，伊再還予他們，不是賣的等
    語，顯係飾圖脫免罪責之詞，不足採信。至證人乙○○於本院調查中翻異前詞稱
    未向被告丙○○買安非他命，顯係迴護之詞，尚不足採。此外，並有在被告丙○○住處當場查獲之安非他命二包（驗餘淨重０點四七公克）扣案可資佐證，且該
    包扣案之安非他命經送請法務部調查局鑑驗結果確係甲基安非他命，亦有該局檢
    驗通知書一紙在卷可憑。本件事證明確，被告丙○○販賣安非他命之犯行堪以認
    定。
二、按毒品危害防制條例業於八十六年十月三十日經立法院三讀通過，經總統於八十
    七年五月二十日公布施行，自同年月二十二日起生效，該條例已將安非他命列為
    第二級毒品管制，自不得非法製造、運輸、販賣、轉讓、施用或持有，被告甲○○、丙○○違反此項規定，分別連續販賣安非他命予己○○、乙○○及甲○○之
    行為，核均係觸犯同條例第四條第二項之販賣第二級毒品罪，而被告甲○○、丙○○分別持有安非他命之低度行為，應為其販賣之高度行為所吸收，均不另論罪
    。另被告二人先後多次販賣安非他命之犯行，時間緊接，所犯又係構成犯罪要件
    相同之罪名，顯係基於概括犯意為之，為連續犯，應依刑法第五十六條之規定，
    論以一罪，並加重其刑，然販賣安非他命，僅就法定刑為七年以上有期徒刑者加
    重其刑，法定刑為無期徒刑部分，依刑法第六十五條第一項規定，不得加重，爰
    不另加重。次查，被告甲○○因犯販賣第二級毒品罪而為警查獲後，供出其購買
    第二級毒品安非他命之來源係向被告丙○○購買，因而為警於八十八年五月二十
    八日十八時許，在丙○○上開住處內查獲丙○○及乙○○，並當場扣得丙○○所
    有之安非他命二包（驗餘淨重０點四七公克）等物，此有台北縣警察局刑事案件
    移送書在卷可憑，依同條例第十七條之規定，被告甲○○犯同條例第四條第二項
    之罪，供出毒品來源，因而破獲者，得減輕其刑。爰依同條例第十七條規定就被
    告甲○○犯行酌減其刑，故無期徒刑減為七年以上有期徒刑，有期徒刑部分則減
    輕其刑至二分之一，並依刑法第七十一條第一項規定先加後減。爰審酌被告二人
    之品行、犯罪之動機、目的、手段、販賣安非他命供人施用助長犯罪歪風、戕害
    他人身體健康甚鉅，對社會善良風俗及安寧秩序損害非輕，及其販賣之數量、時
    間長短及犯罪後之態度等一切情狀，分別量處如主文第一項、第二項所示之刑。
三、至扣案被告丙○○所有之安非他命二包（驗餘淨重０點四七公克），係查獲之毒
    品，屬毒品危害防制條例所定之違禁物，不問屬於犯人與否，均沒收銷燬之。另
    扣案之被告甲○○所有之吸食器一個、吸管提撥器一支，及丙○○所有之吸食器
    一個、玻璃球一個，均係被告供施用安非他命所有之物，惟非本件販賣安非他命
    所用之物；而查扣己○○所有之安非他命一包（毛重０點三公克），係其供施用
    之用，均應由其等施用毒品之他案中予以宣告沒收，本院自不另為沒收之諭知。
    又帳單三紙，被告丙○○供承係其在營造廠上班，要跟老闆請款之用，並非販賣
    安非他命之帳單，及行動電話一支，雖係被告丙○○用以與人聯絡販賣安非他命
    之事宜，惟該行動電話尚非僅供用以販賣安非他命所用，亦得為日常生活與一般
    親朋為聯絡之用，爰不另為諭知沒收，併此敘明。又被告甲○○販賣安非他命所
    得之三千元，及被告丙○○販賣安非他命所得之一萬四千元，應依毒品危害防制
    條例第十九條第一項之規定宣告沒收之，如全部或一部不能沒收時，以其財產抵
    償之。
四、另同案被告丁○○俟到案後另結，併此敘明。
據上論斷，應依刑事訴訟法第二百九十九條第一項前段，毒品危害防制條例第四條第
二項、第十七條、第十八條第一項前段、第十九條第一項，刑法第十一條前段、第五
十六條，判決如主文。
本案經檢察官張云綺到庭執行職務。
中      華      民      國      八十九      年      六      月    五    日
                                  臺灣板橋地方法院刑事第三庭
                                          法  官  李  幼  妃
右正本證明與原本無異。
如不服本判決，應於判決送達後十日內，向本院提出上訴狀。
                                          書記官  強  梅  芳
中      華      民      國      八十九      年      六      月    八    日
附錄本案論罪科刑法條全文
毒品危害防制條例第四條第二項
製造、運輸、販賣第一級毒品者，處死刑或無期徒刑；處無期徒刑者，得併科新臺幣
一千萬元以下罰金。
製造、運輸、販賣第二級毒品者，處無期徒刑或七年以上有期徒刑，得併科新臺幣七
百萬元以下罰金。
製造、運輸、販賣第三級毒品者，處五年以上有期徒刑，得併科新臺幣五百萬元以下
罰金。
製造、運輸、販賣專供製造或施用毒品之器具者，處一年以上七年以下有期徒刑，得
併科新臺幣一百萬元以下罰金。
前四項之未遂犯罰之。


司法院資訊處製作；財團法人民間司法改革基金會備份。
